臺灣基隆地方法院刑事判決　　　　　　　 94年度易字第320號
公　訴　人　臺灣基隆地方法院檢察署檢察官
被　　　告　戊○○
上列被告因竊盜等案件，經檢察官提起公訴（94年度偵字第2519
、2817號）及移送併案（94年度偵字第3083號），本院判決如下
︰
    主  文
戊○○損壞他人自用小客車左側車身及引擎蓋之烤漆，足以生損
害於他人，處拘役參拾日，如易科罰金以參佰元折算壹日；又連
續竊盜，處有期徒刑肆月，如易科罰金以參佰元折算壹日，扣案
之機車鑰匙壹支沒收。
    事  實
一、戊○○於民國94年5月3日23時20分許，騎乘其母親蕭高秀月
    所有之車牌號碼NM8-167號機車，至基隆巿復興路259巷33之
    2號前，見丁○○使用之車牌號碼6182-EA號自用小客車停放
    該處，先騎車在該自小客車旁徘徊20分鐘後，見四處無人，
    竟持不詳利器（起訴書誤載鑰匙）刮該自用小客車左側車身
    及引擎蓋，致該車上開部位之烤漆損壞，足以生損害於丁○
    ○。
二、戊○○基於意圖為自己不法所有之概括犯意，先後於：(一)94
    年7月11日17時許，在基隆巿深澳坑路2之27號前，以自備之
    機車鑰匙1支，竊取丙○所有之車牌號碼GQU-793號機車，得
    手後供己使用，嗣於同日18時50分許，鄭春龍騎乘上開機車
    行經基隆巿培德路22號前時，為警當場查獲，並扣得其所有
    供行竊用之機車鑰匙1支。(二)94年7月29日凌晨0時許，在基
    隆市○○○路1之39號1樓，見乙○○所有車號GQT-693號機
    車鑰匙未拔下，竟承前之概括犯意，以機車鑰匙啟動電門後
    竊取入己，供己代步之用。嗣於同日1時50分許，其騎乘上
    開機車行經基隆市○○○路與教忠街口時為警查獲。
三、案經丁○○訴由基隆巿警察局第4分局及基隆巿警察局第2分
    局報告臺灣基隆地方法院檢察署檢察官偵查起訴及移送併辦
    。
    理  由
一、訊據被告戊○○矢口否認有毀損及連續竊盜之犯行，辯稱：
    「不是伊做的，沒有刮毀他人的汽車，且自己家中有車不會
    去偷機車。」云云。經查：
  (一)被告以不詳利器，刮毀告訴人丁○○所有之車牌號碼6182-E
    A號自用小客車之烤漆一節，業據告訴人丁○○於偵查時指
    稱：「94年5月3日晚上11時許，將車子停在家門口，整部車
    的烤漆都遭被告刮壞。」等語（見94偵字第2519號案卷第32
    頁）綦詳，核與目擊證人林美玉於警詢時證稱：「93年5月3
    日11時許，在我家看見被告1個人，騎乘車號NM-167號機車
    ，在住家樓下車號6182-EA自小客車旁一直繞來繞去，被告
    打轉約20分鐘，就拿出一把亮亮的東西劃上開自小客車。」
    等語（見同上偵卷第13至16頁）相符，並有車輛遭毀損之照
    片6張、車牌號碼NM-167號機車之車籍作業系統-查詢認可資
    料、車牌號碼6185-EA號自用小客車行車執照各1份在卷可憑
    ，被告空言否認前開犯行，自非可採。
  (二)被告連續於上開時、地，竊取車牌號碼GQU-793號、GQT-693
    號2部機車等節，業據被害人丙○於警詢時證稱：「94年7月
    11日下午5時許，在基隆市○○○路2-27號前，車號GQU-793
    號機車遭竊。」等語（見94年度偵字第2817號案卷第8、9頁
    ）、被害人乙○○於偵查時證稱：「於94年7月28日晚上10
    時許，將機車停放在基隆市信義區○○○路1-39號1樓，當
    時機車鑰匙沒有拔下，翌日（94年7月29日）凌晨1時許，想
    起來要去拔鑰匙時，機車就不見了。」等語（見94年度偵字
    第3083號案卷第33頁）綦詳，且被告係分別騎乘上開GQU-79
    3號、GQT-693號2部機車時，為警先後於94年7月11日下午6
    時50分、94年7月29日凌晨1時50分，在基隆市○○路22號前
    、基隆市○○○路教忠街口查獲等節，有基隆市警察局第2
    分局派出所呈報單2份在卷可憑，並有贓物認領保管單2張、
    車牌號碼GQU-793號機車車籍作業系統-查詢認可資料1份、
    失竊機車照片3張附卷可佐，且有被告所有供竊取車牌號碼
    GQU-793號機車之機車鑰匙1支扣案可稽，被告前開辯詞，與
    事實不符，自非可採。
  (三)綜上，被告毀損及連續竊取機車之犯行，事證明確，均應依
    法論科。
二、核被告所為事實一部分，係犯刑法第354條之毀損器物罪；
    所為事實二部分，係犯同法第320條第1項之竊盜罪。其所為
    2次竊取機車之行為，時間緊接，所犯罪名相同，顯係出於
    概括之犯意為之，為連續犯，應依刑法第56條之規定，論以
    1竊盜罪，並加重其刑。被告所犯上開2罪間，犯意各別，罪
    名互異，應分論併罰。爰審酌被告毀損之動機係為逞一時之
    快，其連續竊取機車則係貪圖一己之行動方便，毀損、竊盜
    他人之財產，對被害人所生損害非屬重大，其犯後一再飾詞
    卸責，經本院2次拘提始到院陳述，毫無悔過之態度等一切
    情狀，分別量處如主文所示之刑，並均諭知易科罰金之折算
    標準，以資懲戒。扣案之機車鑰匙1支，為被告所有，供其
    犯罪所用之物，業據被告供承在卷，應依刑法第38條第1項
    第2款之規定宣告沒收。
據上論斷，應依刑事訴訟法第299條第1項前段，刑法第56條、第
354條、第320條第1項、第41條第1項前段、第38條第1項第2款，
罰金罰鍰提高標準條例第1條前段、第2條，判決如主文。
本案經檢察官甲○○到庭執行職務。
中　　華　　民　　國　　94　　年　　9　　月　　9　　日
                  刑事第二庭審判長法  官    王福康
                                  法  官    齊  潔
                                  法  官    何怡穎
以上正本證明與原本無異。
對於本件判決如有不服，應於收受送達後10日內向本院提出上訴
書狀，上訴於臺灣高等法院，并按他造當事之人數附具繕本。
中　　華　　民　　國　　94　　年　　9　　月　　9　　日
                                  書記官    李繼業
附錄論罪法條
刑法第354條
　　毀棄、損壞前二條以外之他人之物或致令不堪用，足以生損
　　害於公眾或他人者，處2年以下有期徒刑、拘役或500元以下
　　罰金。
刑法第320條
　　意圖為自己或第三人不法之所有，而竊取他人之動產者，為
　　竊盜罪，處5年以下有期徒刑、拘役或500元以下罰金。
